臺灣高等法院高雄分院刑事判決　　　　96年度上訴字第1087號
上　訴　人
即　被　告　甲○○
上列上訴人因違反槍砲彈藥刀械管制條例案件，不服臺灣屏東地
方法院96年度訴字第232 號中華民國96年4 月25日第一審判決（
起訴案號：臺灣屏東地方法院檢察署96年度偵字第605 號），提
起上訴，本院依簡式審判程序，判決如下：
     主  文
上訴駁回。
     事  實
一、甲○○明知具有殺傷力之子彈，係槍砲彈藥刀械管制條例第
    4 條第1 項第2 款所列之彈藥，非經中央主管機關許可不得
    持有之，仍於民國86年6 月間某日，在高雄縣寶來地區，自
    真實姓名年籍資料不詳之范姓成年男子，受贈具有殺傷力之
    12GAUGE 制式霰彈共13顆，並藏置在甲○○位於屏東縣屏東
    市○○街42號4 樓之9 住處而持有之。嗣於96年1 月14日18
    時45分許，為警在甲○○上開住處，經其同意搜索並扣得上
    開制式霰彈13顆。
二、案經屏東縣警察局屏東分局報請臺灣屏東地方法院檢察署檢
    察官偵查起訴。
    理  由
壹、程序方面
    本件被告甲○○所犯係死刑、無期徒刑、最輕本刑為3 年以
    上有期徒刑以外之罪，其就被訴事實為有罪之陳述，經告知
    簡式審判程序之旨，並聽取公訴人及被告之意見後，進行簡
    式審判程序，合先敘明。
貳、實體部分
一、上開犯罪事實，業據上訴人即被告甲○○自警詢起迄本院審
    理中坦承不諱，核與證人即被告之配偶何佩津於警詢中證述
    相符（警卷第6 、7 頁），並有制式霰彈13顆扣案可資佐證
    ，且扣案霰彈，經送內政部警政署刑事警察局鑑驗結果，認
    均係12GAUGE 制式霰彈，均具殺傷力，有該局96年2 月12日
    刑鑑字第0960017679號槍彈鑑定書1 份附卷可稽（偵卷第11
    至13頁），此外復有搜索扣押筆錄1 份、現場照片4 張（警
    卷第13、20、21頁）附卷可證，足徵被告之自白與事實相符
    ，堪足採信。本件事證明確，被告犯行洵堪認定。
二、查扣案具有殺傷力之制式霰彈屬槍砲彈藥刀械管制條例第4
    條第1 項第2 款所稱之彈藥，依據同條例第5 條規定，非經
    中央主管機關許可不得持有。核被告未經中央主管機關許可
    ，自不詳姓名之范姓男子受贈取得而持有制式霰彈之所為，
    係犯槍砲彈藥刀械管制條例第12條第4 項之持有子彈罪。按
    持有槍砲為長時間之繼續，乃行為之繼續而非狀態之繼續，
    故如未受允准，持有槍砲而無正當理由之行為持續長時間，
    於終止持有前，均在其犯罪行為實施中，其間法律縱有變更
    ，其行為既繼續實施至新法施行以後，即與犯罪後法律有變
    更之情形不同，不生新舊法比較適用之問題（最高法院75年
    度臺上字3370號、88年度臺上字第2968號判決意旨參照）。
    是本件被告雖於86年間收受而持有前揭子彈，然其非法持有
    子彈之犯罪狀態持續至96年1 月14日為警查獲時止，故按上
    所述，本件均應適用修正後之新法規定論處。本件被告持有
    上開霰彈之行為繼續實施中，刑法部分條文業於95年7 月1
    日施行（已於94年2 月2 日修正公布），其中本案所涉刑法
    第41條易科罰金之折算標準、刑法第42條易服勞役折算標準
    之規定雖均有修正，然持有霰槍之犯行，均屬繼續犯，於其
    終止持有之前，犯罪行為仍在繼續實施之中，故其間法律縱
    有變更，但其行為既繼續實施至新法施行以後（即96年1 月
    14日），自無行為後法律變更之可言，應逕適用被告持有行
    為終止時之現行刑法論處。原審同此認定，依槍砲彈藥刀械
    管制條例第12條第4 項，刑法第11條前段、第41條第1 項前
    段、第42條第3 項前段、第38條第1 項第1 款等規定，並審
    酌被告非法持有霰彈，威脅社會治安，惟其犯罪後坦承犯行
    、態度尚佳，且前僅於75年間有因妨害自由經判刑紀錄，除
    此並未有任何犯罪紀錄，素行尚可，亦未將扣案霰彈持以另
    犯他罪，情節尚屬輕微等一切情狀，量處有期徒刑5 月，併
    科罰金新臺幣6 萬元，並就有期徒刑及併科罰金部分，分別
    諭知易科罰金及易服勞役之折算標準。並敘明扣案之上開霰
    彈，屬違禁物，應依刑法第38條第1 項第1 款規定宣告沒收
    。其認事用法，核無不合，量刑亦屬允當。被告上訴意旨指
    摘原判決未宣告緩刑不當云云，惟被告自86年6 月間某起日
    開始持有扣案霰彈，迄96年1 月14日查獲為止，繼續持有長
    達10年之久，其行為對社會治安構成潛在之高度危險，因認
    本件不宜宣告緩刑，故被告上訴請求宣告緩刑，為無理由，
    應予駁回。
據上論斷，應依刑事訴訟法第273 條之1 第1 項、第368 條，判
決如主文。
本案經檢察官王登榮到庭執行職務。
中　　華　　民　　國　　96　　年　　6 　　月　　15　　日
            刑事第六庭  審判長法  官  王憲義
                              法  官  張盛喜
                              法  官  李璧君
以上正本證明與原本無異。
如不服本判決應於收受本判決後10日內向本院提出上訴書狀，其
未敘述上訴理由者，並得於提起上訴後10日內向本院補提理由書
狀（均須按他造當事人之人數附繕本）「切勿逕送上級法院」。
中　　華　　民　　國　　96　　年　　6 　　月　　20　　日
                              書記官  唐奇燕
附錄本判決論罪科刑法條：
槍砲彈藥刀械管制條例第12條第4 項
未經許可，持有、寄藏或意圖販賣而陳列子彈者，處5 年以下有
期徒刑，併科新臺幣3 百萬元以下罰金。
